臺灣高雄地方法院民事判決
111年度雄小字第969號
原      告  吳國慶  
被      告  楊慧如  

上列當事人間損害賠償事件，本院於民國111年6月6日辯論終結
，判決如下：
    主  文
被告應給付原告新臺幣24,350元及自111年3月13日起至清償日止
按週年利率百分之5 計算之利息。
原告其餘之訴駁回。
訴訟費用新臺幣1,000元由被告負擔百分之62，餘由原告負擔。
本判決於第1項得假執行。但被告以新臺幣24,350元為原告預供
擔保後得免為假執行。
    事實及理由
一、原告主張：被告於民國110年12月12日駕駛車輛行經高雄市
    前鎮區中華五路時，未注意車前狀況碰撞前方原告所有車牌
    號碼0000-00號自小客車( 下稱系爭車輛) ，維修費新臺幣(
     下同) 19,350元，且系爭車輛因此受有交易價值減損19,35
    0元，均應由被告賠償之。爰依侵權行為法律關係提起本件
    訴訟。並聲明：被告應給付原告38,700元及自起訴狀繕本送
    達翌日起至清償日止按週年利率百分之5計算之利息。
二、被告則以：被告對於應負全部肇事責任不爭執。系爭車輛維
    修費應扣除折舊，交易價值減損應與本件事故無關等詞置辯
    。並聲明：原告之訴駁回。
三、原告主張之兩造發生交通事故應由被告負全部肇事責任之事
    時，為被告所不爭執，堪信為真實。是以被告應就原告因本
    件事故所走損害負賠償責任。茲就原告各項請求論述如下：
　⒈維修費：原告主張系爭車輛維修費19,350元並提出估價單及
    發票為證( 見本院卷第17至19頁)。被告雖辯稱應扣除折舊
    ，惟此係以新品代舊品時需扣除零件折舊，系爭車輛惟未更
    換零件，全屬工資，故不再扣除。則原告請求被告賠償維修
    費19,350元，洵屬有據。
　⒉交易價值減損：原告主張系爭車輛因本件事故交易價值減損1
    9,350元，並提出報價單為證( 見本院卷第97、99頁)。被告
    雖辯稱交易價值減損與本件事故無關，然衡情車輛遭遇事故
    ，縱修復後，於交易市場上仍足以影響交易意願進而影響價
    格，是以原告主張系爭車輛因本件事故受有交易價值損害，
    尚屬合理。然事故後影響之交易價格高低，仍應視車輛本身
    年份、里程數及受損狀態綜合考量。原告固提出上開報價單
    為憑，然該報價單僅記載收購價及收購條件，未能直接證明
    係本件事故導致有收購價30,000元之價差，且未說明估價參
    考基礎，自難以上開報價單認定系爭車輛減損交易價值已達
    30,000元。惟考量事故後對車輛交易價值多會產生負面影響
    ，已如上述，爰依民事訴訟法第222條第2項之規定，審酌系
    爭車輛97年2月出廠，有公路監理電子閘門車籍資料可佐( 
    見本院卷第39頁)，於本件事故發生時，已逾行政院公布之
    固定資產耐用年數5年，事故發生前價值已非鉅，又系爭事
    故係造成後保桿受損，因此拆裝後保桿、後燈及後左右葉子
    板，進行後保險桿修理及烤漆，此有估價單維修項目可參( 
    見本院卷第19頁)，無須更換零件，是系爭車輛主要係外觀
    受損，不影響行車動力，難謂屬重大損害，故系爭車輛交易
    價值減損應以5,000元為適當，逾此範圍之請求過高，自難
    准許。
四、從而，原告依侵權行為法律關係請求被告給付24,350元(維
    修費19,350+減損5,000元)及自起訴狀繕本送達翌日即111年
    3月13日起至清償日止按週年利率百分之5 計算之利息為有
    理由，應予准許。逾此範圍之請求無理由，應予駁回。
五、本件原告勝訴部分係小額程序為被告敗訴之判決，依民事訴
     訟法第436 條之20規定，就原告勝訴部分應依職權宣告假
    執 行。並依職權諭知供擔保免為假執行之金額。
六、訴訟費用負擔之依據：民事訴訟法第79條。本件訴訟費用額
     ，依職權確定如主文所示金額。　　
中　　華　　民　　國　　111 　年　　6 　　月　　20　　日
                  高雄簡易庭　法　　　官  楊詠惠
以上正本係照原本作成。
民事訴訟法第436 條之24第2 項：對於本判決之上訴，非以違背
法令為理由，不得為之。
如對本判決上訴，須於判決送達後20日內向本院提出上訴狀，並
須表明原判決所違背之法令及其具體內容與依訴訟資料可認為原
判決有違背法令之理由。
中　　華　　民　　國　　111 　年　　6 　　月　　20　　日
    　　　　　　　　　  　　　書　記　官  蔡佩珊